# 有关 15 号准则解释后续现金流的问题请教

提问人：CPAxiaoyang 时间：2022-03-11 19:25:11
15 号准则解释中要求归集在集团母公司的存款计入其他应收款，那么如果后续公司发生业务进行的收付款，都是直接从集团资金归集账户直接进出，那么这个情况下，是直接通过其他应收款科目进行账务处理吗？如果是，就不产生现金流，是否就无法真实反映企业的现金流情况呢？谢谢老师解答。

回答人：chenyiwei
直接从集团资金归集账户直接进出。这时子公司的现金流量表正表中不反映该项现金流量。